臺灣高雄地方法院刑事判決　　　　　 100年度審易字第3340號
公　訴　人　臺灣高雄地方法院檢察署檢察官
被　　　告　盧柏富原名盧建發.
上列被告因詐欺案件，經檢察官提起公訴（100年度偵字第5219
號），因被告就被訴事實為有罪之陳述，經本院告知簡式審判程
序之旨，並聽取被告與公訴人之意見後，裁定依簡式審判程序審
理，判決如下：
    主  文
盧柏富犯詐欺取財罪，處有期徒刑參年肆月。
    事  實
一、盧柏富（原名盧建發）係址設高雄縣大樹鄉（現已改制為高
    雄市大樹區○○○路110號「達陞興業有限公司」（下稱達
    陞公司）之實際負責人（名義負責人歐金枝另為不起訴處分
    ），因積欠地下錢莊高達新臺幣（下同）700餘萬元，無力
    償還而遭地下錢莊逼債，竟計畫向他人訂購鋼材交予地下錢
    莊變賣以償還債務，而意圖為自己不法之所有，自民國99年
    9 月起至同年12月間某日止，向販售鋼材之玖菩鐵材企業有
    限公司（下稱玖菩公司）佯稱：達陞公司有得標由國防部海
    軍司令部主辦之壽山營區營舍整修工程，需大量鋼材應施工
    所需云云，致玖菩公司誤信為真，盧柏富遂接續於附表所示
    之日期，以達陞公司名義向玖菩公司訂購如附表所示金額之
    H型鋼、槽鐵等鋼材，並指定玖菩公司運送至指定地點，再
    通知地下錢莊人員驅車將詐得之鋼材載離、變賣抵償盧柏富
    所欠債務，以此方式向玖菩公司詐取如附表所示金額之H型
    鋼、槽鐵等鋼材，期間盧柏富為營造達陞公司有償債能力藉
    以騙取玖菩公司繼續出貨，乃於99年11月23日將部分貨款即
    40萬元匯入玖菩公司在高雄銀行開設之帳號000000000000號
    帳戶內，直至99年12月20日，玖菩公司出貨予盧柏富之鋼材
    金額總計已達647萬6,798元，盧柏富持達陞公司名義開立用
    以給付上開鋼材貨款之支票卻遭退票，經玖菩公司人員前往
    達陞公司設址處質問盧柏富，盧柏富才坦承其向玖菩公司進
    貨之鋼材係持以抵償其債務，而非用於施作工程等語，玖菩
    公司始悉上情。
二、案經玖菩公司訴由臺灣高雄地方法院檢察署偵查後起訴。
    理  由
一、本件被告盧柏富所犯係死刑、無期徒刑、最輕本刑為3年以
    上有期徒刑以外之罪，其於準備程序進行中，就被訴事實為
    有罪之陳述，經受命法官告知簡式審判程序之旨，並聽取當
    事人之意見後，本院認無不得或不宜改依簡式審判程序進行
    之情形，爰依刑事訴訟法第273條之1第1項規定，裁定本件
    進行簡式審判程序。又本件卷內之證據資料，依同法第273
    條之2規定，不受同法第159條第1項關於傳聞法則規定之限
    制，依法均有證據能力，合先敘明。
二、上揭事實，業據被告於偵查及本院審理時均坦承不諱，核與
    證人即告訴人玖菩公司員工李國榮之證述相符（見100年度
    偵字第5219號卷第14～16頁），復有玖菩公司出貨如附表所
    示金額之鋼材予被告之估價單影本共20紙、達陞公司名義所
    簽發用以給付告訴人鋼材貨款之支票（發票日99年12月20日
    、金額50萬元、支票號碼VY0000000號）之正反面影本暨退
    票理由單、告訴人上開高雄銀行帳戶存摺封面暨內頁交易明
    細各1紙、被告於99年12月22日與歐瓊惠、歐金枝共同簽具
    之切結書1紙、被告於99年12月23日12時40分許在高雄市大
    社區鹽埕巷15之41號住處內與玖菩公司員工陳韋丞、林志龍
    之對話錄音光碟2片暨譯文在卷可稽，足認被告上開任意性
    之自白與事實相符，堪予採信。從而，本件事證明確，被告
    犯行洵堪認定，應依法論科。
三、核被告盧柏富所為，係犯刑法第339條第1項之詐欺取財罪。
    其自99年9月起至同年12月間某日止多次詐取如附表所示金
    額之H型鋼、槽鐵等鋼材，係本於單一犯罪計畫，以相同之
    詐騙方式，於密切接近之時地所為之數個舉措，且僅侵害同
    一法益，各行為之獨立性極為薄弱，依一般社會健全觀念，
    難以強行分開，在刑法評價上，應視為數個舉動之接續施行
    ，應屬接續犯，而為包括之一罪。爰審酌被告為償還地下錢
    莊之債務，竟向告訴人詐取如附表所示金額之H型鋼、槽鐵
    等鋼材，交予地下錢莊人員變賣以償債，破壞交易秩序，且
    詐欺之金額達647萬6,798元，尚未賠償告訴人，造成告訴人
    損失甚鉅，並考量其犯後於偵查及本院審理時均坦承犯行，
    非無悔意，又其未曾有犯罪之前科，素行尚佳，此有臺灣高
    等法院被告前案紀錄表1份在卷可憑，兼衡其犯罪動機、目
    的、手段等一切情狀，量處如主文所示之刑，以示懲儆。
據上論斷，應依刑事訴訟法第273條之1、第284條之1、第299 條
第1項前段，刑法第339條第1項，刑法施行法第1條之1，判決如
主文。
本案經檢察官陳孟皇到庭執行職務。
中    華    民    國  100    年    11    月    25    日
                  刑事第十庭  法  官  洪培睿
以上正本證明與原本無異。
如不服本判決應於收受送達後10日內向本院提出上訴書狀，並應
敘述具體理由；如未敘述上訴理由者，應於上訴期間屆滿後20日
內向本院補提理由書（均須按他造當事人之人數附繕本）「切勿
逕送上級法院」。
中    華    民    國   100    年    11    月    25    日
                              書記官  林豐富
中華民國刑法第339條第1項
（普通詐欺罪）
意圖為自己或第三人不法之所有，以詐術使人將本人或第三人之
物交付者，處 5 年以下有期徒刑、拘役或科或併科 1 千元以下
罰金。
以前項方法得財產上不法之利益或使第三人得之者，亦同。
前二項之未遂犯罰之。
附表：告訴人玖菩公司出貨予被告鋼材明細一覽表
┌──┬────┬──────────────────┐
│編號│出貨日期│          出貨之鋼材總金額          │
├──┼────┼──────────────────┤
│  1 │ 99年9月│                        300萬8,742元│
├──┼────┼──────────────────┤
│  2 │99年10月│                        161萬9,266元│
├──┼────┼──────────────────┤
│  3 │99年11月│                       1,37萬9,702元│
├──┼────┼──────────────────┤
│  4 │99年12月│                         46萬9,088元│
├──┴────┴──────────────────┤
│                  合計出貨之鋼材金額共計647萬6,798元│
│          備註：其中被告於99年11月23日有支付40萬元貨│
│          款予。                                    │
└──────────────────────────┘